臺灣臺中地方法院宣示判決筆錄　　　　 100年度易字第2368號
公　訴　人　臺灣臺中地方法院檢察署檢察官
被　　　告　林良政
指定辯護人　本院公設辯護人　陳秋靜
上列被告因違反毒品危害防制條例案件，經檢察官提起公訴（10
0 年度偵字第12261 號）後，聲請改依協商程序判決，本院於中
華民國100 年9 月13日下午4 時30分，在本院第10法庭宣示判決
，出席職員如下：
　　　　法　官　楊萬益
　　　　書記官　譚系媛
法官起立朗讀判決主文、犯罪事實要旨、處罰條文及告以上訴限
制、期間並提出上訴狀之法院，且諭知記載其內容：
一、主    文：
林良政持有第三級毒品純質淨重二十公克以上，累犯，處有期徒
刑玖月。扣案之第三級毒品愷他命拾包（驗餘淨重分別為肆點伍
陸零肆公克、肆點伍零零陸公克、肆點肆肆肆柒公克、肆點伍貳
柒伍公克、肆點肆柒伍陸公克、肆點貳柒肆陸公克、肆點貳肆伍
玖公克、壹點肆零捌貳公克、肆拾玖點陸陸捌零公克及肆拾玖點
陸肆肆零公克，驗前總純質淨重合計壹佰貳拾壹點貳零參零公克
）均沒收。
二、犯罪事實要旨：
    林良政前因強盜、搶奪等案件，經本院以89年度訴字第1972
    號分別判處有期徒刑4 年6 月、2 年，應執行有期徒刑6 年
    ，嗣提起上訴，由臺灣高等法院臺中分院以90年度上訴字第
    300 號審理，嗣經撤回上訴，於民國90年5 月29日確定，並
    於94年1 月19日因縮短刑期假釋出監，假釋期間付保護管束
    ，95年11月18日縮刑期滿未經撤銷假釋，以已執行完畢論。
    詎其仍不知悔改，明知愷他命為毒品危害防制條例第2 條第
    2 項第3 款所稱之第三級毒品，不得擅自非法持有，竟仍基
    於持有第三級毒品愷他命之犯意，於100 年5 月7 、8 日間
    某日，在臺中市○○路與崇德路口附近，向某真實姓名、年
    籍不詳綽號「阿文」之成年男子，以新臺幣3 萬5000元之代
    價，購買愷他命3 包，再將其中1 包分裝成8 小包，共計10
    包（驗餘淨重分別為4. 5604 公克、4.5006公克、4.4447公
    克、4.5275公克、4.4756公克、4.2746公克、4.2459公克、
    1.40 82 公克、49.6680 公克、49.6440 公克，驗前總純質
    淨重合計121.2030公克），而持有愷他命達純質淨重20公克
    以上。嗣於100 年5 月13日下午3 時10分許，警方前往其位
    於臺中市○區○○路166 號10樓住處及其所使用車號3992－
    F9號自用小客車搜索，而在該車內查獲上述愷他命10包，始
    悉上情。
三、處罰條文：
    毒品危害防制條例第11條第5 項、刑法第11條、第47條第1
    項、第38條第1 項第1 款。
四、附記事項：
    按毒品危害防制條例第18條第1 項前段之規定，應予沒收銷
    燬之毒品，以經查獲之第一、二級毒品為限。又毒品依其成
    癮性、濫用性及對社會危害性，共分為四級，施用或持有第
    三、四級毒品，因其可罰性較低，該條例除就持有第三、四
    級毒品純質淨重二十公克以上設有處罰規定外，未另設處罰
    之規定，然鑑於第三、四級毒品均係管制藥品，特於同條例
    第11條之1 明定無正當理由，不得擅自持有；第18條第1 項
    後段復規定查獲之第三、四級毒品，無正當理由而擅自持有
    者，均沒入銷燬之，從而，依同條例第18條第1 項後段應沒
    入銷燬之毒品，專指查獲施用或持有之第三、四級毒品，但
    不構成犯罪行為者而言，如持有第三級毒品純質淨重二十公
    克以上者，既屬同條例相關法條明文規定處罰之犯罪行為，
    即非該條項應依行政程序沒入銷燬之範圍，而同條例對於犯
    持有第三級毒品純質淨重二十公克以上罪所查獲之毒品之沒
    收，並無特別規定，但該行為既已構成犯罪，則該毒品即屬
    不受法律保護之違禁物，自應回歸刑法之適用，依刑法第38
    條第1 項第1 款之規定沒收之（最高法院96年度臺上字第88
    4 號、99年度臺上字第338 號等判決意旨參照）。經查，扣
    案之白色結晶共10包（驗餘淨重分別為4.5604公克、4.5006
    公克、4.4447公克、4.5275公克、4.4756公克、4.2746公克
    、4.2459公克、1.4082公克、49.6680 公克、49.6440 公克
    ，驗前總純質淨重合計121.2030公克），經送鑑定結果，均
    係毒品危害防制條例第2 條第2 項第3 款所列之第三級毒品
    愷他命一節，有行政院衛生署草屯療養院100 年5 月25日草
    療鑑字第1000500114、0000000000號鑑定書附卷可稽，依首
    揭說明，應依刑法第38條第1 項第1 款之規定，宣告沒收之
    （因鑑驗而滅失之毒品，則不予宣告沒收）。
五、協商判決除有刑事訴訟法第455 條之4 第1 項第1 款於本訊
    問程序終結前，被告撤銷協商合意或檢察官撤回協商聲請者
    ；第2 款被告協商之意思非出於自由意志者；第4 款被告所
    犯之罪非第455 條之2 第1 項所定得以協商判決者；第6 款
    被告有其他較重之裁判上一罪之犯罪事實者；第7 款法院認
    應諭知免刑或免訴、不受理者情形之一，及違反同條第2 項
    「法院應於協商合意範圍內為判決；法院為協商判決所科之
    刑，以宣告緩刑或二年以下有期徒刑、拘役或罰金為限」之
    規定者外，不得上訴。
六、如不服本件判決，且符合前述得上訴之特別規定者，得自收
    受判決送達之日起10日內，向本院提出上訴書狀，上訴於第
    二審法院。
中    華    民    國    100     年    9   月    13    日
                      刑事第十庭    書記官  譚系媛
                                    法  官  楊萬益
上為正本係照原本作成。
                                    書記官  譚系媛
中    華    民    國   100    年    9     月    13    日